bg-BG: Стил на държача за чаши: Рафт за сушене на бутилки; Стойка за чаши; Вложка за чекмедже; Свободностоящ рафт; Куки за окачване; Дърво за чаши; Въртяща се стойка; Допълнителен вътрешен рафт; Стойка за чаши на столче; Рафт под шкаф; Рафт за монтиране на стена; Друго
hr-HR: Stil držača za posuđe za napitke: Stalak za sušenje boca; Rešetka za čaše; Umetak za ladicu; Samostojeći stalak; Kuke za vješanje; Stalak za šalice; Rotirajući stalak; Uložak za policu; Stalak za visoke čaše; Polica ispod ormarića; Zidni stalak; Ostalo
sk-SK: Štýl držiaka na poháre: Stojan na sušenie fliaš; Stojan na šálky; Vložka zásuvky; Samostatne stojaci stojan; Háčiky na zavesenie; Stojan na hrnčeky; Otočný stojan; Vložka police; Stojan na poháre na stopke; Stojan pod skrinku; Stojan na stenu; Iné
nl: Stijl van drinkbekerhouder: Flessendroogrek; Bekerrek; Lade-inzet; Vrijstaand rek; Ophanghaken; Mokkenboom; Draaibare standaard; Plankinzet; Rek voor glaswerk op voet; Onderkastrek; Wandgemonteerd rek; Overig
ko: 음료용기 홀더 스타일: 병 건조대; 컵 랙; 서랍 삽입형; 프리스탠딩 거치대; 걸이 후크; 머그 트리; 회전식 스탠드; 선반 삽입형; 스템웨어 랙; 찬장 하부 거치대; 벽걸이형 거치대; 기타
el: Τύπος βάσης σκευών ποτού: Ράφι στεγνώματος μπουκαλιών; Ράφι για φλιτζάνια; Ένθετο συρταριού; Ελεύθερο ράφι; Κρεμαστά άγκιστρα; Βάση τύπου δέντρο για κούπες; Περιστρεφόμενη βάση; Ένθετο ραφιού; Ράφι για ποτήρια με πόδι; Ράφι κάτω από το ντουλάπι; Επιτοίχιο ράφι; Άλλο
it: Stile porta bicchieri: Scaffale per l'asciugatura delle bottiglie; Scaffale per tazze; Inserto per cassetto; Scaffale indipendente; Ganci sospesi; Albero delle tazze; Supporto rotante; Inserto per mensola; Scaffale per bicchieri; Scaffale sottopensile; Scaffale a parete; Altro
hu: Ivóedény-tartó stílusa: Palackszárító állvány; Pohártartó; Fiókbetét; Szabadon álló állvány; Akasztókampók; Bögrefa; Forgó állvány; Belső polc; Talpaspohár-tartó; Szekrény alatti állvány; Falra szerelhető állvány; Egyéb
nb: Stil for drikkekarholder: Flasketørkingsstativ; Koppestativ; Skuffeinnsats; Frittstående stativ; Hengekrok; Krus-tre; Roterende stativ; Hylleinnsats; Glassholder; Underskapsreol; Veggmontert stativ; Annet
fi: Juomalasipidikkeen tyyli: Pullonkuivausteline; Kuppiteline; Kenkälaatikkoon asetettava; Vapaasti seisova teline; Ripustuskoukut; Mukiteline; Pyörivä jalusta; Hyllyinsertti; Jalallisten lasien teline; Kaapinalushylly; Seinäkiinnitteinen hylly; Muu
pl: Stojak/uchwyt na naczynia do napojów: Suszarka do butelek; Stojak na kubki; Wkład do szufladyWieszakiDrzewko na kubki; Stojak wolnostojący; Wieszaki; Drzewko na kubki; Stojak obrotowy; Wkład na półkę; Wieszak na kieliszki; Stojak podszafkowy; Stojak ścienny; Pozostałe
ja: 飲用容器ホルダーのスタイル: ボトル乾燥ラック; カップラック; 引き出しインサート; 自立式ラック; 吊り下げフック; マグカップスタンド; 回転スタンド; 棚インサート; 脚付きグラス用ラック; キャビネット下ラック; 壁掛けラック; その他
zh-TW: 飲具架樣式: 瓶子乾燥架; 杯架; 抽屜嵌件; 獨立式杯架; 掛鉤; 馬克杯架; 可旋轉支架; 插入式層架; 高腳杯架; 櫃下杯架; 壁掛式杯架; 其他
lt-LT: Gėrimų indų laikiklio stilius: Butelių džiovinimo lentyna; Puodelių laikiklis; Stalčių įdėklas; Laisvai stovinti lentyna; Kabliukai; Puodelių stovelis; Besisukantis stovas; Lentynos įdėklas; Stiklinių laikiklis; Po spintele montuojama lentyna; Prie sienos tvirtinama lentyna; Kita
sv: Typ av hållare för dricksglas: Flasktorkningshyllställ; Koppställ; Lådinsats; Fristående hyllställ; Hängkrok; mugghängare; Roterande stativ; Hyllinsats; Glasställ; Hyllställ under skåp; Väggmonterat hyllställ; Övrigt
de: Getränkehalterstil: Abtropfregal für Flaschen; Tassenregal; Schubladeneinsatz; Freistehendes Regal; Haken zum Aufhängen; Tassenbaum; Drehständer; Regal-Einsatz; Gläserhalter; Unterbau-Regal; Wandmontiertes Regal; Sonstiges
sl-SI: Slog držala za kozarce: Stojalo za sušenje steklenic; Stojalo za skodelice; Vložek za predal; Samostoječe stojalo; Kaveljčki; Drevo za vrče; Vrtljivo stojalo; Vložek za polico; Stojalo za kozarce; Stojalo pod omarico; Stensko stojalo; Druga
tr: İçecek kabı tutucu stili: Şişe kurutma rafı; Kupa rafı; Çekmece içi; Bağımsız raf; Asma kancaları; Kupa ağacı; Döner stand; Raf ünitesi; Kadeh rafı; Dolap altı raf; Duvara monte raf; Diğer
fr: Type de porte-gobelet: Égouttoir à bouteilles; Porte-tasse; Insert pour tiroir; Rayonnage autoportant; Crochets de suspension; Arbre à tasses; Support rotatif; Insert d’étagère; Support pour verres à pied; Rayonnage sous les armoires; Rayonnage mural; Autre
zh-CN: 饮具支架: 奶瓶晾干架; 杯架; 抽屉嵌入; 独立式架; 挂钩; 马克杯树; 旋转支架; 搁架嵌入; 高脚杯架; 橱柜下挂架; 壁挂架; 其他
cs: Styl regálu na skleničky: Odkapávač na lahve; Držák na hrnečky; Vložka do zásuvky; Stojan; Háčky na zavěšení; Věšák na hrnky; Otočný držák; Policová vložka; Stojan na sklenice se stopkou; Regál pod linku; Nástěnný regál; Jiné
pt-BR: Estilo do suporte dos utensílios para bebidas: Escorredor de mamadeira; Suporte para xícaras; Organizador de gavetas; Prateleira independente; Gancho pendurado; Suporte para canecas; Suporte giratório; Organizador de prateleiras; Suporte para taças; Suporte suspenso para armário; Prateleira de parede; Outro
vi: Kiểu giá /khay đựng ly: Giá phơi chai lọ; Giá úp ly; Khay đựng trong ngăn kéo; Giá đứng tự do; Móc treo; Giá treo cốc hình cây; Giá xoay; Kệ lắp thêm; Giá treo ly rượu vang; Giá lắp dưới tủ; Giá gắn tường; Khác
en: Drinkware holder style: Bottle drying rack; Cup rack; Drawer insert; Free-standing rack; Hanging hooks; Mug tree; Rotating stand; Shelf insert; Stemware rack; Under-cabinet rack; Wall-mounted rack; Other
es: Estilo de soporte para vasos y copas: Rejilla para secar botellas; Rejilla para tazas; Cajón; Rejilla independiente; Ganchos para colgar; Soporte de tazas; Soporte giratorio; Estante; Soporte para copas; Rejilla para debajo del fregadero; Rejilla de pared; Otros
ro-RO: Model de suport pentru băuturi: Suport de uscare pentru sticle; Raft pentru cești; Inserție pentru sertar; Suport independent; Cu cârlige de agățat; Suport pentru căni; Suport rotativ; Inserție pentru raft; Raft pentru pahare cu picior; Suport sub dulap; Suport de perete; Altele
pt-PT: Estilo do suporte para copos: Suporte de secagem de garrafas; Suporte para copos; Inserção para gaveta; Suporte independente; Ganchos suspensos; Suporte vertical para canecas; Suporte giratório; Inserção de prateleira; Suporte para copos com pé; Suporte sob o armário; Suporte de parede; Outro
da: Drikkeglasholder: Stativ til tørring af flasker; Stativ til kopper; Skuffeopdeler; Fritstående stativ; Ophængskroge; Træ til krus; Roterende stativ; Hyldeindsats; Holder til glas med stilk; Underskabsshylde; Vægmonteret hylde; Andet
ru: Стиль держателя посуды для напитков: Сушилка для бутылок; Стойка для чашек; Вставка в ящик; Отдельно стоящая стойка; Крючки для подвешивания; Стойка для подвешивания кружек; Вращающаяся подставка; Вставная полка; Подставка для бокалов; Стойка под шкафом; Настенная стойка; Другое
th: รูปแบบของที่วางภาชนะเครื่องดื่ม: ชั้นวางขวดผึ่งแห้ง; ชั้นวางถ้วย; ถาดจัดระเบียบลิ้นชัก; ชั้นวางแบบตั้งพื้น; ตะขอแขวน; ที่แขวนแก้วกาแฟ; ขาตั้งหมุนได้; แผ่นเสริมชั้นวาง; ชั้นวางแก้วไวน์; ชั้นแขวนแก้วใต้ตู้เคาน์เตอร์ครัว; ชั้นวางติดผนัง; อื่นๆ